```{r include=FALSE}
pacman::p_load(dplyr, kableExtra, knitr)
load("Input/Data_proc/proc_cep.RData")
```

```{r include=FALSE}
table_format = if(is_html_output()) {
  "html"
} else if(is_latex_output()) {
  "latex"
}
table_format2 = if(is_html_output()) {
  T
} else if(is_latex_output()) {
  F
}
```

# Datos, variables y métodos

## Datos

<div style="text-align: justify">

Para cumplir con el objetivo general se utilizan los datos correspondientes a la Encuesta Nacional de Opinión Pública Nº 39 (Marzo-Abril 2000), N° 59 (Mayo-Junio 2009) y N° 83 (Mayo 2019) llevada a cabo por el Centro de Estudios Públicos (CEP). La base de datos del 2000 tiene una muestra compuesta por 1380 encuestados. Para el 2009, la muestra 1505 casos. Por último, para el 2019 la muestra cuenta con 1380 casos. Los procesos de selección de las muestras son probabilísticos, por conglomerados y de multietapas. 

Una de las razones por la cual se decidió trabajar con esas tres bases de datos en específico se debe a que para los tres años la encuesta CEP incluyó una batería de preguntas de la International Social Survey Programme (ISSP). De esta forma, las variables dependientes -atribuciones de pobreza y riqueza- vienen incluidas en la encuesta original de CEP, mientras que las variables independientes -percepciones y preferencias meritocráticas- se incluyen en la batería de la ISSP. 

Para realizar los análisis se combinaron las tres bases de datos, creando una columna que diferencia entre años (variable 'año'). De esta manera, la base de datos pasa a tomar forma de datos agrupados de sección transversal (o "pooled cross sectional data" en inglés), la cual tiene la particularidad -a diferencia de otros datos longitudinales- de que las observaciones no se repiten entre años.

## Variables

### Variables dependientes

<div style="text-align: justify">

Como se observa en la Tabla N° \@ref(tab:tab-dep), las variables dependientes de la presente investigación son los distintos tipos de atribuciones hacia la pobreza y la riqueza. Para el caso de las causas de la pobreza, se utilizará la variable que corresponde a la siguiente pregunta: “Como usted sabe, en Chile hay personas que son pobres. ¿Cuáles de las alternativas de esta lista cree usted que son las dos causas más frecuentes de que estas personas sean pobres?”. A continuación, las y los encuestados debían seleccionar dos respuestas. 

En la tabla X se observan las atribuciones de riqueza, utilizando la siguiente pregunta: “Como usted sabe, también en Chile hay personas que tienen éxito económico, es decir, ganan dinero suficiente para llevar una vida acomodada. ¿Cuál de las alternativas de esta lista cree usted que son las dos más importantes en el éxito económico de las personas?”. De igual manera, las y los encuestados seleccionaron dos respuestas. 

Este tipo de medición, a diferencia de preguntas con respuestas en forma de escala -por ejemplo escalas likert de acuerdo/desacuerdo o nunca/siempre-, presenta el problema de que limita la selección de múltiples alternativas. Cabe destacar que no existe una única forma de medir las atribuciones de pobreza y riqueza, lo cual genera limitaciones a la hora de comparar estudios.

```{r include=FALSE}
cap1 <- "Variables dependientes"
# if (knitr::is_html_output()) {tb <- table_nums("tb",cap)} else {tb <- cap}
```

```{r tab-dep, echo=FALSE}
tab01 <- read.csv(file = "Output/Tablas/table01.csv",header = 1,sep = ";",encoding = "UTF-8")
cnames <- c("Tipo de atribución","Respuestas", "Clasificación respuestas")

kable(tab01,table_format,booktabs = T, linesep = "",col.names = cnames, caption = cap1) %>%
  kable_styling(
    full_width = T,
    latex_options = c("hold_position"),
    position = "center",
    font_size = 10,
    bootstrap_options=c("striped", "bordered")) %>%
  column_spec(column = 1, width = "4 cm", ) %>%
  column_spec(column = 2,width = "8 cm") %>%
  column_spec(column = 3,width = "3 cm") %>%
  collapse_rows(columns = 1:2,valign = "middle")
```

### Variables independientes

<div style="text-align: justify">

Para el caso de las variables independientes, se trabaja con dos variables principales[^1], las cuales forman parte del constructo de las percepciones meritocráticas. Adicionalmente, se trabajará con tres variables que refieren a las preferencias meritocráticas a modo de control. Las variables sobre percepción meritocrática son preguntas que refieren al nivel de importancia de mecanismos meritocráticos para surgir en la vida. Mientras que para las preferencias meritocráticas se pregunta cuán importante deberían ser distintos factores para decidir cuánto debería ganar la gente. En la Tabla N° \@ref(tab:tab-indep) se observa la operacionalización de las variables de percepción y preferencia meritocráticas[^2].

```{r include=FALSE}
cap2 <- "Variables independientes"
# if (knitr::is_html_output()) {tb <- table_nums("tb",cap)} else {tb <- cap}
```

```{r tab-indep, echo=FALSE}
tab02 <- read.csv(file = "Output/Tablas/table02.csv",header = 1,sep = ";",encoding = "UTF-8")
cnames <- c("Concepto","Indicador", "Categorías de respuesta")

kable(tab02,table_format,booktabs = T, linesep = "",col.names = cnames, caption = cap2) %>%
  kable_styling(
    full_width = T,
    latex_options = c("hold_position"),
    position = "center",
    font_size = 10,
    bootstrap_options=c("striped", "bordered")) %>%
  column_spec(column = 1, width = "4 cm", ) %>%
  column_spec(column = 2,width = "8 cm") %>%
  column_spec(column = 3,width = "3 cm") %>%
  collapse_rows(columns = 1:2,valign = "middle")
```

### Variables de control

<div style="text-align: justify">

Finalmente, se incluirán variables sociodemográficas como variables de control. Estas son: Sexo, Educación, Estatus Social Subjetivo y Orientación Política. En la Tabla N° \@ref(tab:tab-control) pueden observarse los estadísticos descriptivos básicos para las variables de control. 

Debe considerarse la codificación de algunas variables. Para Sexo, Hombre = 1 y Mujer = 2. Para Educación, "Primaria incompleta menos" = 1, "Primaria y secundaria baja" = 2, "Secundaria alta" = 3, "Terciaria ciclo corto" = 4, "Terciaria y Postgrado" = 5. Identificación política se categoriza en "Derecha" = 1, "Centro" = 2, "Izquierda" = 3, "Ninguno/independiente" = 4. 


```{r include=FALSE}
cap3 <- "Variables de control"
# if (knitr::is_html_output()) {tb <- table_nums("tb",cap)} else {tb <- cap}
```

```{r tab-control, echo=FALSE}
tab03 <- read.csv(file = "Output/Tablas/table03.csv",header = 1,sep = ";",encoding = "UTF-8")
cnames <- c("Concepto","Indicador", "Categorías de respuesta")

kable(tab03,table_format,booktabs = T, linesep = "",col.names = cnames, caption = cap3) %>%
  kable_styling(
    full_width = T,
    latex_options = c("hold_position"),
    position = "center",
    font_size = 10,
    bootstrap_options=c("striped", "bordered")) %>%
  column_spec(column = 1, width = "4 cm", ) %>%
  column_spec(column = 2,width = "8 cm") %>%
  column_spec(column = 3,width = "3 cm") %>%
  collapse_rows(columns = 1:2,valign = "middle")
```

## Métodos

<div style="text-align: justify">

Cómo método, se trabajará de manera transversal desde un enfoque cuantitativo. Si bien los conceptos y fenómenos tratados en la investigación no se agotan trabajándolos sólamente desde lo cuantitativo, siendo recomendable ahondar en ellos de manera cualitativa y/o mixta, las herramientas cuantitativas nos permitirá contrastar resultados con diferentes estudios del área, tanto para profundizar en temas de operacionalización y medición, como en los resultados empíricos de la relación entre variables independientes y dependiente.

En primer lugar se realiza un análisis de clases latentes (LCA) para identificar y agrupar las variables dependientes según patrones. Para realizar dicho análisis, se pre-clasifican las respuestas en atribuciones internas o externas, en donde cada pregunta pasa a tener dos respuestas posibles, generando un patrón de 2x2x2x2=16. Cabe señalar que por el momento se realizarán dos LCA, uno para el año 2019 y otro con los tres años. Esto para poder realizar dos modelos de regresión posteriormente. El objetivo principal de realizar LCA es para generar una regresión de tres pasos, consistiendo el primer y segundo paso en generar y asignar las clases predichas para cada caso. Para ello, se utilizó la librería “poLCA” de R, versión 1.4.1. 

Luego, se revisarán los descriptivos de las variables dependientes e independientes en los años 2000, 2009 y 2019, con el objetivo de caracterizar el cambio tanto para las atribuciones de pobreza y riqueza, como en las percepciones y preferencias meritocráticas a través del tiempo. Para ello, se revisarán medidas de tendencia central, de dispersión y proporciones.

En tercer lugar, se realizarán dos modelos de regresión ordinal. Para el primer modelo se utilizarán únicamente los datos del año 2019, siendo la variable dependiente las clases predichas extraídas del LCA con la base de datos del 2019. El segundo modelo corresponde a una regresión ordinal en donde se utiliza como variable dependiente las clases obtenidas a partir del LCA con los tres años (2000, 2009 y 2019). El optar por una regresión ordinal entrega ventajas de parsimonia a la hora de analizar e interpretar el modelo. Para las regresiones, se utilizó la función "clm" de la librería "ordinal" de R.

[^1]: En el presente borrador no se trabaja con la variable de percepción meritocrática a partir de "ambición". De manera más específica, se omite la variable "Actualmente en Chile, ¿cuán importante es para surgir en la vida tener ambición?". Esto debido a que dicha variable no se encuentra presente en la base de datos del año 2000. 

[^2]: Para las percepciones meritocráticas, en el 2000 se pregunta "En Chile las personas son remuneradas, es decir se les paga por sus esfuerzos/inteligencia y capacidades". De esta manera, se hace referencia a la idea de justicia distributiva. Por otra parte, para las bases de datos del 2009 y 2019 se pregunta: "Para surgir en la vida, ¿cuán importante cree Ud. que es El trabajo duro/Tener un buen nivel de educación?", haciendo referencia a un constructo diferente al de renumeración, es decir, el de la importancia de la meritocracia para surgir en la vida. Teniendo presente lo anterior, se realizarán análisis adicionales descartando los datos del año 2000 para no generar errores conceptuales, y luego en un análisis posterior se tomarán decisiones definitivas.