---
title: "Preparación de datos. Tesis pregrado sociología."
author: "Sebastián Cortinez"
date: "30-03-2021"
output: html_document
---


```{r echo=FALSE, results='hide',warning=FALSE, message=FALSE}
options(scipen=999) # valores sin notación científica
#install.packages("pacman")
library(pacman)
#detach("package:memisc", unload = TRUE)
#install.packages("devtools")
#devtools::install_github("melff/memisc",subdir="pkg")
#devtools::install_github("AlineTalhouk/Amisc")

pacman::p_load(furniture,BiocManager,knitr,dplyr,foreign, sjmisc, car, sjlabelled,sjPlot, stargazer,kableExtra,corrplot,sessioninfo,readxl,pander,xtable, tidyverse, extrafont, ggplot2, forcats, ggpubr, naniar,haven, devtools,summarytools,webshot,pander,table1,gapminder,arsenal,magrittr,Gmisc,magick,htmltools,papeR,data.table,cowplot,gridExtra,reshape,poLCA,parallel,broom,Hmisc)
#webshot::install_phantomjs()

### migracion <- read.spss("http://www.losmexicanos.unam.mx/migracion/encuesta_nacional/base_datos/Encuest### a_Nacional_de_Migracion.sav", to.data.frame = TRUE)
### diccionario <- tibble(nombre = names(migracion), 
###                    etiquetas = str_trim(attr(migracion, "variable.labels")))
### migracion <- as.tibble(migracion)
### typeof(migracion$p7_5)
### migracion$ageb %>% class()

install.packages("vctrs")

#  Cargar bbdd

load("../Input/Data_proc/proc_cep.RData")
load("../Input/Data_proc/proc_data.RData")

```


```{r echo=FALSE, results='hide',warning=FALSE, message=FALSE}
proc_data$mean_percep <- (proc_data$pem_inteligencia+proc_data$pem_esfuerzos)/2
proc_data$mean_pref <- (proc_data$pref_responsabilidad+proc_data$pref_educacion+proc_data$pref_trabajo)/3

proc_data$año<-as.factor(proc_data$año)
data_merit <- proc_data %>% dplyr::select(mean_percep,mean_pref,año)
data_merit <- proc_data %>% dplyr::select(pem_inteligencia,pem_esfuerzos,pref_responsabilidad,pref_educacion,
                                          pref_trabajo,año)
data_merit <- na.omit(data_merit) 
```

```{r echo=FALSE, results='hide',warning=FALSE, message=FALSE}
aggregate(data_merit[, 1:2], list(data_merit$año), mean)
aggregate(data_merit[, 3:5], list(data_merit$año), mean)
```

```{r echo=FALSE, results='hide',warning=FALSE, message=FALSE}
proc_cep$at_pobreza1<-as.factor(proc_cep$at_pobreza1)
proc_cep$at_pobreza2<-as.factor(proc_cep$at_pobreza2)
proc_cep$at_riqueza1<-as.factor(proc_cep$at_riqueza1)
proc_cep$at_riqueza2<-as.factor(proc_cep$at_riqueza2)
proc_cep$año<-as.factor(proc_cep$año)
proc_cep$sexo<-as.factor(proc_cep$sexo)
proc_cep$id_politica<-as.factor(proc_cep$id_politica)

```


Tabla atribuciones de pobreza 2019

```{r echo=FALSE, results='asis',warning=FALSE, message=FALSE}

# Falta mejorar visualización de tabla

furniture::table1(proc_data,
  "Primera mención Atribuciones de pobreza" = at_pobreza1, "Segunda mención Atribuciones de pobreza" = at_pobreza2,bold = T,
  test = TRUE,
  na.rm = FALSE,
  format_number = TRUE) -> tab1

kbl(tab1, caption = "Atribuciones de pobreza", "html", booktabs = T) %>%
kable_styling(latex_options = c("striped", "HOLD_position")) %>%
  add_header_above(c("Respuestas"=1, "Descrpitivos" = 1),bold = T) 
#%>%
#  save_kable("../Output/Tablas/at_pobreza_2019.html")

```

# Graficos

## Percepción meritocrática

### Esfuerzo

```{r gf2,echo=FALSE, message=FALSE, warning=FALSE, results='asis',fig.cap = "Gráfico P9", fig.align='center', fig.pos='H'}
frq(proc_data$pem_esfuerzos)


proc_data %>% 
  drop_na(pem_esfuerzos) %>%
  ggplot(aes(pem_esfuerzos, group = año)) + 
          geom_bar(aes(y = ..prop.., fill = factor(..x..)), stat="count", vjust=-0.25, size=4) + 
          scale_y_continuous(labels=scales::percent) +
          ylab("Frecuencias relativas") +
          facet_grid(~año) +    geom_text(aes(y = (..prop..),label = ifelse((..prop..)==0,2,scales::percent(..prop..))), stat="count", vjust=-0.25, size=4) + 
  geom_text(aes(y = (..prop..),label =   ifelse((..prop..)==0,"",scales::percent((..prop..)))), stat="count", vjust=-0.25, size=4) + 
  theme(panel.background = element_rect(fill = "transparent"), axis.text.x = element_blank(),axis.ticks.x=element_blank(),axis.title.x=element_blank()) + scale_fill_discrete(name = "Percepción de meritocracia basado en el esfuerzo", labels = c("No es importante", "No muy importante", "Bastante importante", "Muy importante", "Esencial")) 
```

### Inteligencia

```{r gf3,echo=FALSE, message=FALSE, warning=FALSE, results='asis',fig.cap = "Gráfico P9", fig.align='center', fig.pos='H'}


proc_data %>% 
  drop_na(pem_inteligencia) %>%
  ggplot(aes(pem_inteligencia, group = año)) + 
          geom_bar(aes(y = ..prop.., fill = factor(..x..)), stat="count", vjust=-0.25, size=4) + 
          scale_y_continuous(labels=scales::percent) +
          ylab("Frecuencias relativas") +
          facet_grid(~año) +    geom_text(aes(y = (..prop..),label = ifelse((..prop..)==0,2,scales::percent(..prop..))), stat="count", vjust=-0.25, size=4) + 
  geom_text(aes(y = (..prop..),label =   ifelse((..prop..)==0,"",scales::percent((..prop..)))), stat="count", vjust=-0.25, size=4) + 
  theme(panel.background = element_rect(fill = "transparent"), axis.text.x = element_blank(),axis.ticks.x=element_blank(),axis.title.x=element_blank()) + scale_fill_discrete(name = "Percepción de meritocracia basado en inteligencia", labels = c("No es importante", "No muy importante", "Bastante importante", "Muy importante", "Esencial")) 
```

# Tabla de correlación entre preferencias de meritocracia 

```{r echo=FALSE, results='asis',warning=FALSE, message=FALSE}
cor_percep <- proc_data %>% dplyr::select(pem_esfuerzos,pem_inteligencia)
tab_corr(cor_percep,
         triangle = "lower",
         encoding = "Windows-1252") 
```

Gráfico (fail)

```{r echo=FALSE, results='hide',warning=FALSE, message=FALSE}

# opcion plot grid(para poner distintos graficos lado a lado). Ver si es mejor dejarlos en porcentaje agrupado por respuesta o por año. O en valor absoluto (eso si 2019 tiene menos casos)

p1 <- ggplot(proc_data[ which(proc_data$Att_p1=='atribucion interna'),], aes( x = año) )  + 
          geom_bar() + 
      facet_wrap( ~ Att_p1 ) + 
      xlab("At internas 1") + 
      ylab("Cantidad respuestas")
p1

p2 <- ggplot(proc_data[ which(proc_data$Att_p2=='atribucion interna'),], aes( x = año) )  + 
          geom_bar() + 
      facet_wrap( ~ Att_p2 ) + 
      xlab("At internas 2") + 
      ylab("Cantidad respuestas")
p2

p3 <- ggplot(proc_data[ which(proc_data$Att_p1=='atribucion interna' & proc_data$Att_p2=='atribucion interna' & proc_data$Att_r1=='atribucion interna' & proc_data$Att_r2=='atribucion interna'),], aes( x = año) )  + 
          geom_bar() + 
      facet_wrap( ~ Att_r2 ) + 
      xlab("At internas r2") + 
      ylab("Cantidad respuestas")
p3


p2 <- ggplot(proc_data, aes(año, group=Att_p2) )  + 
           geom_bar(aes(y = ..prop.., fill = factor(..x..)), stat="count") +
          scale_y_continuous(labels=scales::percent) +
      facet_wrap( ~ Att_p2) + 
      xlab("At internas 2") + 
      labs(y = "Porcentaje", fill="Año")
p2



plot_grid(p1,p2)

p2 + theme_bw() + 
theme( axis.text.x = element_text( angle = 20,  hjust = 1 ) )

# Opcion facet grid

ggplot(proc_data,aes(x=Att_p1)) +
  geom_bar(stat="count", position = position_dodge()) +
  facet_grid(.~año)

#ggplot(proc_cep, aes(x = at_pobreza1, y = count(at_), fill = año)) +
 #   geom_bar(position = "stack", stat = "identity") +
  #  facet_wrap( ~ at_pobreza2)


#  p <- ggplot(proc_cep, aes(año, fill = at_pobreza1)) + facet_wrap(~at_pobreza2)
#p + geom_bar()
```

# Tabla atribuciones de riqueza 2019

```{r echo=FALSE, results='hide',warning=FALSE, message=FALSE}


furniture::table1(proc_cep_2019,
  "Primera mención Atribuciones de riqueza" = at_riqueza1, "Segunda mención Atribuciones de riqueza" = at_riqueza2,bold = T,
  test = TRUE,
  na.rm = FALSE,
  format_number = TRUE) -> tab1

kbl(tab1, caption = "Atribuciones de pobreza", "html", booktabs = T) %>%
kable_styling(latex_options = c("striped", "HOLD_position")) %>%
  add_header_above(c("Respuestas"=1, "Descrpitivos" = 1),bold = T) %>%
  save_kable("../Output/Tablas/at_riqueza_2019.html")

```


# Análisis datos 2000, 2009 y 2019    

```{r echo=FALSE, results='hide',warning=FALSE, message=FALSE}
proc_cep$at_pobreza1<-as.factor(proc_cep$at_pobreza1)
proc_cep$at_pobreza2<-as.factor(proc_cep$at_pobreza2)
proc_cep$at_riqueza1-as.factor(proc_cep$at_riqueza1)
proc_cep$at_riqueza2-as.factor(proc_cep$at_riqueza2)

furniture::table1(proc_cep,
  "Primera mención Atribuciones de pobreza" = at_pobreza1, "Segunda mención Atribuciones de pobreza" = at_pobreza2,bold = TRUE,
  splitby = ~año,
  test = TRUE,
  na.rm = FALSE,
  format_number = TRUE) -> tab11

furniture::table1(proc_data,
  "Primera mención Atribuciones de pobreza" = Att_p1, "Segunda mención Atribuciones de pobreza" = Att_p2,bold = TRUE,
  splitby = ~año,
  test = TRUE,
  na.rm = FALSE,
  format_number = TRUE) -> tab_pob

furniture::table1(proc_cep,
  "Primera mención Atribuciones de riqueza" = at_riqueza1, "Segunda mención Atribuciones de riqueza" = at_riqueza2,bold = TRUE,
  splitby = ~año,
  test = TRUE,
  na.rm = FALSE,
  format_number = TRUE) -> tab12

furniture::table1(proc_data,
  "Primera mención Atribuciones de riqueza" = Att_r1, "Segunda mención Atribuciones de riqueza" = Att_r2,bold = TRUE,
  splitby = ~año,
  test = TRUE,
  na.rm = FALSE,
  format_number = TRUE) -> tab_riq

table_format = if(is_html_output()) {
  "html"
} else if(is_latex_output()) {
  "latex"
}

table_format2 = if(is_html_output()) {
  T
} else if(is_latex_output()) {
  F
}
```

```{r echo=FALSE, results='hide',warning=FALSE, message=FALSE}

# Intento de tabla 1

kbl(tab11,table_format, caption = "Atribuciones de pobreza", "html", booktabs = T) %>%
kable_styling(latex_options = c("striped", "HOLD_position"),font_size = 16,
    bootstrap_options=c("striped", "bordered")) %>%
  add_header_above(c("Respuestas"=1, "Descrpitivos" = 3),bold = T)  %>%
  column_spec(column = 1, width = "4 cm", ) %>%
  column_spec(column = 2,width = "2 cm") %>%
  column_spec(column = 3,width = "2 cm") %>%
  column_spec(column = 4,width = "2 cm") #%>%
#  save_kable("../Output/Tablas/atribuciones_pobreza_tres_años.html")


```

```{r echo=FALSE, results='hide',warning=FALSE, message=FALSE}

# Intento de tabla 1

kbl(tab_pob,table_format, caption = "Atribuciones de pobreza", "html", booktabs = T) %>%
kable_styling(latex_options = c("striped", "HOLD_position"),font_size = 16,
    bootstrap_options=c("striped", "bordered")) %>%
  add_header_above(c("Respuestas"=1, "Descrpitivos" = 3),bold = T)  %>%
  column_spec(column = 1, width = "4 cm", ) %>%
  column_spec(column = 2,width = "2 cm") %>%
  column_spec(column = 3,width = "2 cm") %>%
  column_spec(column = 4,width = "2 cm") #%>%
#  save_kable("../Output/Tablas/atribuciones_pobreza_interna_externa.html")


```

```{r echo=FALSE, results='hide',warning=FALSE, message=FALSE}

kbl(tab12,table_format, caption = "Atribuciones de riqueza", "html", booktabs = T) %>%
kable_styling(latex_options = c("striped", "HOLD_position"),font_size = 16,
    bootstrap_options=c("striped", "bordered")) %>%
  add_header_above(c("Respuestas"=1, "Descrpitivos" = 3),bold = T)  %>%
  column_spec(column = 1, width = "4 cm", ) %>%
  column_spec(column = 2,width = "2 cm") %>%
  column_spec(column = 3,width = "2 cm") %>%
  column_spec(column = 4,width = "2 cm") %>%
  save_kable("../Output/Tablas/atribuciones_riqueza_tres_años.html")


```

```{r echo=FALSE, results='hide',warning=FALSE, message=FALSE}

# Intento de tabla 1

kbl(tab_riq,table_format, caption = "Atribuciones de riqueza", "html", booktabs = T) %>%
kable_styling(latex_options = c("striped", "HOLD_position"),font_size = 16,
    bootstrap_options=c("striped", "bordered")) %>%
  add_header_above(c("Respuestas"=1, "Descrpitivos" = 3),bold = T)  %>%
  column_spec(column = 1, width = "4 cm", ) %>%
  column_spec(column = 2,width = "2 cm") %>%
  column_spec(column = 3,width = "2 cm") %>%
  column_spec(column = 4,width = "2 cm") #%>%
#  save_kable("../Output/Tablas/atribuciones_pobreza_interna_externa.html")


```


```{r echo=FALSE, results='hide',warning=FALSE, message=FALSE}

# Intento de tabla 2

getT1Stat <- function(varname, digits = 0) {
  getDescriptionStatsBy(proc_cep[, varname],
    proc_cep$año,
    add_total_col = TRUE,
    show_all_values = TRUE,
    hrzl_prop = TRUE,
    statistics = FALSE,
    html = TRUE,
    digits = digits
  )
}
table_data <- list()
table_data[["Atribuciones pobreza primera opción"]] <- getT1Stat("at_pobreza1")
table_data[["Atribuciones pobreza segunda opción"]] <- getT1Stat("at_pobreza2")

rgroup <- c()
n.rgroup <- c()
output_data <- NULL
for (varlabel in names(table_data)) {
  output_data <- rbind(
    output_data,
    table_data[[varlabel]]
  )
  rgroup <- c(
    rgroup,
    varlabel
  )
  n.rgroup <- c(
    n.rgroup,
    nrow(table_data[[varlabel]])
  )
}
htmlTable(output_data,
  align = "rrrr",
  rgroup = rgroup, n.rgroup = n.rgroup,
  rgroupCSSseparator = "",
  rowlabel = "",
  caption = "Summary Statistics",
  ctable = TRUE
)
```

```{r echo=FALSE, results='hide',warning=FALSE, message=FALSE}


# Intento 5 
## Seguir intentando este para descriptivos generales.

tmpdir <- tempdir()

library(arsenal) 
table_one <- tableby(año ~ at_pobreza1, data = proc_cep) 
summary(table_one, title = "Gapminder Data")

mylabels <- list(año = "Año", at_pobreza1 ="Atribuciones pobreza primera mención", at_pobreza2 ="Atribuciones pobreza segunda mención")
tab1 <- tableby(año ~ at_pobreza1 + at_pobreza2, data=proc_cep,title = "My test table")

write2html(
  tab1, paste0(tmpdir, "/test_tableby.html"), quiet = TRUE,
  title = "My test table",      # passed to summary.tableby
  labelTranslations = mylabels, # passed to summary.tableby
  total = FALSE                 # passed to summary.tableby
)


```

## Tablas meritocracia 3 años

### Aparecen respuestas como categorica

```{r sumt, echo=FALSE, message=FALSE, warning=FALSE, results='asis'}
basecor<- proc_data %>% dplyr::select(pem_esfuerzos,pem_inteligencia,pref_responsabilidad,pref_educacion,pref_trabajo,año)

dfsum<- dfSummary(basecor,
               plain.ascii = FALSE,
               style = "grid",
               tmp.img.dir = "./tmp",
               graph.magnif = 0.75,
               headings = F,  # encabezado
               varnumbers = F, # num variable
               labels.col = T, # etiquetas
               na.col = F,    # missing
               graph.col = F, # plot
               valid.col = FALSE, # n valido
               col.widths = c(5,10,10,10,10)
               )
dfsum$Variable <- NULL # delete variable column

print(dfsum)

basecor$pem_esfuerzos<-as.numeric(basecor$pem_esfuerzos)

basecor %>% tbl_summary(by = año,
    statistic = list(all_continuous() ~ "{mean} ({sd})",
    all_categorical() ~ "{n} / {N} ({p}%)"),
    digits = all_continuous() ~ 2) %>% add_p()
```

### Aparecen promedios (SE UTILIZA EN AVANCE 1)

```{r tab-descmerit, echo=FALSE}
kbl(tab_merit,table_format, caption = cap5, "html", booktabs = T) %>%
kable_styling(latex_options = c("striped", "HOLD_position"),font_size = 16,
    bootstrap_options=c("striped", "bordered")) %>%
  add_header_above(c("Respuestas"=1, "Descrpitivos" = 3),bold = T)  %>%
  column_spec(column = 1, width = "4 cm", ) %>%
  column_spec(column = 2,width = "2 cm") %>%
  column_spec(column = 3,width = "2 cm") %>%
  column_spec(column = 4,width = "2 cm") #%>%
#  save_kable("../Output/Tablas/atribuciones_pobreza_interna_externa.html")
```

# Graficos

## Crear data frame para gráfico de atribuciones internas

```{r echo=FALSE, results='hide',warning=FALSE, message=FALSE}
graf_att_pob<-proc_data %>% dplyr::select(Att_p1,Att_p2)
graf_att_riq<-proc_data %>% dplyr::select(Att_r1,Att_r2)
graf_att<-proc_data %>% dplyr::select(Att_p1,Att_p2,Att_r1,Att_r2)
x0<-rep(c(1,2,3,4),each=4064)
x1<-rep(c(1,2),each=4064)
graf_att<-data.frame(x=unlist(graf_att))
graf_att_pob<-data.frame(x=unlist(graf_att_pob))
graf_att_riq<-data.frame(x=unlist(graf_att_riq))

graf_att["orden_respuesta"] <- x0
graf_att_pob["orden_respuesta"] <- x1
graf_att_riq["orden_respuesta"] <- x1

graf_att["año"] <- proc_data$año
graf_att_pob["año"] <- proc_data$año
graf_att_riq["año"] <- proc_data$año

graf_att<-graf_att[!(graf_att$x=="atribucion externa"),]

```

```{r echo=FALSE, results='asis',warning=FALSE, message=FALSE}

 graf_att %>%
  ggplot(aes(año, group = orden_respuesta)) + 
          geom_bar(aes(y = ..prop.., fill = factor(..x..)), stat="count", vjust=-0.25, size=4) + 
          scale_y_continuous(labels=scales::percent) +
          ylab("Frecuencias relativas") +
          facet_grid(~orden_respuesta) +
  theme(panel.background = element_rect(fill = "transparent"), axis.text.x = element_blank(),axis.ticks.x=element_blank(),axis.title.x=element_blank()) + scale_fill_discrete(name = "", labels = c("2000", "2009", "2019")) 
 
frq(graf_att$orden_respuesta)
```


