---
title: "analisis datos 2019"
author: "Sebastián Cortinez"
date: "12-04-2021"
output: html_document
---

```{r echo=FALSE, results='hide',warning=FALSE, message=FALSE}
options(scipen=999) # valores sin notación científica
#install.packages("pacman")
library(pacman)
#detach("package:memisc", unload = TRUE)
#install.packages("devtools")
# devtools::install_github("melff/memisc",subdir="pkg")
# devtools::install_github("AlineTalhouk/Amisc")

pacman::p_load(furniture,BiocManager,knitr,dplyr,foreign, sjmisc, car, sjlabelled, stargazer,kableExtra,corrplot,sessioninfo,readxl,pander,xtable, tidyverse, extrafont, ggplot2, forcats, ggpubr, naniar,haven, devtools,summarytools,webshot,pander,table1,gapminder,arsenal,magrittr,Gmisc,magick,htmltools,papeR,data.table,cowplot,gridExtra,reshape,poLCA,parallel,broom,Hmisc,sjPlot,nnet.texreg,MASS)
#webshot::install_phantomjs()

#  Cargar bbdd

load("../Input/Data_proc/2019/data_percepcion.RData")
load("../Input/Data_proc/2019/data_preferencia.RData")
load("../Input/Data_proc/2019/proc_data_2019.RData")
load("../Input/Data_proc/2019/proc_cep_2019.RData")
load("../Input/Data_proc/2019/data_naomit2019.RData")

#data_naomit2019 %>% replace_na(list(pref_trabajo = "NS/NR", id_politica = "NS/NR"))
#sum(is.na(data_naomit2019))
#data_naomit2019[is.na(data_naomit2019)] <- "NS/NR"
```

# Descriptivos generales variables 2019

```{r echo=FALSE, results='asis',warning=FALSE, message=FALSE}
# Descriptivos 2019
kable(papeR::summarize(proc_data_2019, type = "numeric"),variable.labels = TRUE)
kable(papeR::summarize(proc_data_2019, type = "factor", cumulative = TRUE))


descriptivos_merit <- proc_data_2019 %>% dplyr::select(percep_esfuerzos,percep_inteligencia,pref_responsabilidad,pref_educacion,pref_trabajo)


dfsum<- dfSummary(descriptivos_merit,
               plain.ascii = FALSE,
               style = "grid",
               tmp.img.dir = "./tmp",
               graph.magnif = 0.75,
               headings = F,  # encabezado
               varnumbers = F, # num variable
               labels.col = T, # etiquetas
               na.col = F,    # missing
               graph.col = T, # plot
               valid.col = T, # n valido
               col.widths = c(5,10,10,10,10)
               )
dfsum$Variable <- NULL # delete variable column

print(dfsum)


p1 <- ggplot(data_predclass_2019, aes(Att_p1)) + 
          geom_bar(aes(y = (..count..)/sum(..count..))) + 
          scale_y_continuous(labels=scales::percent) +
  ylab("relative frequencies")  +
  theme_minimal()

p2 <- ggplot(data_predclass_2019, aes(Att_p2)) + 
          geom_bar(aes(y = (..count..)/sum(..count..))) + 
          scale_y_continuous(labels=scales::percent) +
  ylab("relative frequencies")  +
  theme_minimal()

grid.arrange(p1, p2, nrow = 1)
```

# Tabla descriptiva atribuciones de pobreza y riqueza


```{r echo=FALSE, message=FALSE, warning=FALSE, results='asis'}

# Falta mejorar visualización de tabla

furniture::table1(proc_data_2019,
  "Primera mención Atribuciones de pobreza" = at_pobreza1, "Segunda mención Atribuciones de pobreza" = at_pobreza2,bold = T,
  test = TRUE,
  na.rm = FALSE,
  format_number = TRUE) -> tab1
?kbl

kbl(tab1, caption = "Atribuciones de pobreza", "html", booktabs = T) %>%
kable_styling(latex_options = c("striped", "HOLD_position")) %>%
  add_header_above(c("Respuestas"=1, "Descrpitivos" = 1),bold = T) 
#%>%
#  save_kable("../Output/Tablas/at_pobreza_2019.html")

data_atribuciones <- proc_data_2019 %>% dplyr::select(at_pobreza1,at_pobreza2,at_riqueza1,at_riqueza2)
view(dfSummary(data_atribuciones, headings=FALSE))

at1<-freq(data_naomit2019$pob_attclass,cumul=FALSE)
at1
```

# Tabla de correlación entre percepciones de meritocracia 

```{r echo=FALSE, results='asis',warning=FALSE, message=FALSE}
tab_corr(data_percepcion,
         triangle = "lower",
         encoding = "Windows-1252") 
```

# Tabla de correlación entre preferencias de meritocracia 

```{r echo=FALSE, results='asis',warning=FALSE, message=FALSE}
tab_corr(data_preferencia,
         triangle = "lower",
         encoding = "Windows-1252") 
```

# Tabla de promedios de variables 

```{r echo=FALSE, results='asis',warning=FALSE, message=FALSE}

  data_naomit2019 %>% # se especifica la base de datos
  dplyr::select(prefmerit,attclass) %>% # se seleccionan las variables
  dplyr::group_by(Atribuciones=sjlabelled::as_label(attclass)) %>% # se agrupan por la variable categórica y se usan sus etiquetas con as_label
  dplyr::summarise(Obs.=n(),Promedio=mean(prefmerit),SD=sd(prefmerit)) %>% # se agregan las operaciones a presentar en la tabla
  kable(, format = "markdown") # se genera la tabla


view_df(data_naomit2019,encoding = "")
```


# Regresiones con atribuciones precalsificadas al estilo de Bucca (2016)


```{r echo=FALSE, results='hide',warning=FALSE, message=FALSE}
#data_naomit2019$attclass <- factor(data_naomit2019$attclass)
#data_naomit2019$attclass = factor(data_naomit2019$attclass,
#                    levels=c("externa","ambivalente","interna"))

frq(data_naomit2019$pred_atribuciones)
data_naomit2019$pred_atribuciones<-as.factor(data_naomit2019$pred_atribuciones)
frq(data_naomit2019$pred_atribuciones)

data_naomit2019$año<-as.factor(data_naomit2019$año)

# Run the ordinal logistic regression model
m1 <- polr(pred_atribuciones ~ sexo + ESS + nivel_educ, data=data_naomit2019)
m2 <- polr(pred_atribuciones ~ pem_inteligencia + pem_esfuerzos, data=data_naomit2019)
m3 <- polr(pred_atribuciones ~ pref_responsabilidad + pref_educacion + pref_trabajo, data=data_naomit2019)
m4 <- polr(pred_atribuciones ~ pem_inteligencia + pem_esfuerzos + 
                 pref_responsabilidad + pref_educacion + pref_trabajo + sexo + ESS + nivel_educ, data=data_naomit2019)

m5 <- polr(pred_atribuciones ~ pem_inteligencia + pem_esfuerzos + 
                 pref_responsabilidad + pref_educacion + pref_trabajo + sexo + ESS + nivel_educ, data=data_naomit2019)


m6 <- polr(pred_atribuciones ~  dico_esfuerzo + dico_inteligencia + + dico_pref_responsabilidad + dico_pref_educacion + dico_pref_trabajo + sexo + ESS + nivel_educ, data=data_naomit2019)
```


```{r echo=FALSE, results='asis',warning=FALSE, message=FALSE}
texreg::screenreg(list(m1,m2,m3,m4))
```

```{r echo=FALSE, results='asis',warning=FALSE, message=FALSE}
texreg::screenreg(m5)
```

# Regresiones con attclass (preclasificación para at. de pobreza junto a at. de riqueza)

## Regresión logística ordinal (libreria polr)

Primero se intentará modelar una regresión en donde la dependiente attclass es ordinal, en donde el mayor valor es "interna", el menor "externa", y el medio "ambivalente"

```{r echo=FALSE, results='hide',warning=FALSE, message=FALSE}
data_naomit2019$attclass <- factor(data_naomit2019$attclass)
data_naomit2019$attclass = factor(data_naomit2019$attclass,
                    levels=c("externa","ambivalente","interna"))
data_naomit2019$sexo <- factor(data_naomit2019$sexo)

# Run the ordinal logistic regression model
model1 <- polr(attclass ~ pmerit + prefmerit + sexo + ESS + nivel_educ, data=data_naomit2019)
model2 <- polr(attclass ~ pem_inteligencia + pem_ambicion + pem_esfuerzos + 
                 pref_responsabilidad + pref_educacion + pref_trabajo + sexo + ESS + nivel_educ, data=data_naomit2019)
```


```{r echo=FALSE, results='asis',warning=FALSE, message=FALSE}
texreg::screenreg(model1)
```

```{r echo=FALSE, results='asis',warning=FALSE, message=FALSE}
texreg::screenreg(model2)
```

## Regresión multinomial

A contiuación se introducirá la variable dependiente attclass como nominal, y las independientes, por el momento, serán: pem, pref, ESS, edad, sexo, id politica y nivel educ

```{r echo=FALSE, results='hide',warning=FALSE, message=FALSE}
str(data_naomit2019$sexo)
data_naomit2019$attclass <- factor(data_naomit2019$attclass)
data_naomit2019$sexo <- factor(data_naomit2019$sexo)

# Set the reference group for attclass to be 1
data_naomit2019$attclass <- relevel(
data_naomit2019$attclass, ref=3)

summary(data_naomit2019)
# Run the model
library(nnet)

model3 <- multinom(attclass ~ pmerit + prefmerit + sexo + ESS + nivel_educ, data=data_naomit2019)
```

```{r echo=FALSE, results='asis',warning=FALSE, message=FALSE}
texreg::screenreg(model3)
```

# Regresiones con at. de pobreza y riqueza separadas

## Regresión logística ordinal

### Atribuciones de pobreza

```{r echo=FALSE, results='hide',warning=FALSE, message=FALSE}
frq(data_naomit2019$pob_attclass)
data_naomit2019$pob_attclass <- factor(data_naomit2019$pob_attclass)
data_naomit2019$pob_attclass = factor(data_naomit2019$pob_attclass,
                    levels=c("externa","ambivalente","interna"))
data_naomit2019$sexo <- factor(data_naomit2019$sexo)

# Run the ordinal logistic regression model
model4 <- polr(pob_attclass ~ pmerit + prefmerit + sexo + ESS + nivel_educ, data=data_naomit2019)
model5 <- polr(pob_attclass ~ pem_inteligencia + pem_ambicion + pem_esfuerzos + 
                 pref_responsabilidad + pref_educacion + pref_trabajo + sexo + ESS + nivel_educ, data=data_naomit2019)
```


```{r echo=FALSE, results='asis',warning=FALSE, message=FALSE}
texreg::screenreg(model4)
```

```{r echo=FALSE, results='asis',warning=FALSE, message=FALSE}
texreg::screenreg(model5)
```

### Atribuciones de riqueza


```{r echo=FALSE, results='hide',warning=FALSE, message=FALSE}
frq(data_naomit2019$riq_attclass)
data_naomit2019$riq_attclass <- factor(data_naomit2019$riq_attclass)
data_naomit2019$riq_attclass = factor(data_naomit2019$riq_attclass,
                    levels=c("externa","ambivalente","interna"))
data_naomit2019$sexo <- factor(data_naomit2019$sexo)

# Run the ordinal logistic regression model
model6 <- polr(riq_attclass ~ pmerit + prefmerit + sexo + ESS + nivel_educ, data=data_naomit2019)
model7 <- polr(riq_attclass ~ pem_inteligencia + pem_ambicion + pem_esfuerzos + 
                 pref_responsabilidad + pref_educacion + pref_trabajo + sexo + ESS + nivel_educ, data=data_naomit2019)
```


```{r echo=FALSE, results='asis',warning=FALSE, message=FALSE}
texreg::screenreg(model6)
```

```{r echo=FALSE, results='asis',warning=FALSE, message=FALSE}
texreg::screenreg(model7)
```

## Regresión multinomial

### Atribuciones de pobreza

```{r echo=FALSE, results='hide',warning=FALSE, message=FALSE}
data_naomit2019$pob_attclass<-factor(data_naomit2019$pob_attclass)
data_naomit2019$pob_attclass = factor(data_naomit2019$pob_attclass,
                    levels=c("externa","ambivalente","interna"))
frq(data_naomit2019$pob_attclass)

# Set the reference group for pob_attclass to be 1
data_naomit2019$pob_attclass <- relevel(
data_naomit2019$pob_attclass, ref=3)

summary(data_naomit2019)
# Run the model
model8 <- multinom(pob_attclass ~ pmerit + prefmerit + sexo + ESS + nivel_educ, data=data_naomit2019)
model9 <- multinom(pob_attclass ~ pem_inteligencia + pem_ambicion + pem_esfuerzos + 
                 pref_responsabilidad + pref_educacion + pref_trabajo + sexo + ESS + nivel_educ, data=data_naomit2019)
```

```{r echo=FALSE, results='asis',warning=FALSE, message=FALSE}
texreg::screenreg(model8)
```

```{r echo=FALSE, results='asis',warning=FALSE, message=FALSE}
texreg::screenreg(model9)
```

Guardar tablas

```{r echo=FALSE, results='hide',warning=FALSE, message=FALSE}
sjPlot::tab_model(model8, show.ci=FALSE, encoding = "Windows-1252", file = "../Output/Modelos_regresion/multireg_pob_mean.html")
webshot("multireg_pob_mean.html")
```

```{r echo=FALSE, results='hide',warning=FALSE, message=FALSE}
sjPlot::tab_model(model9, show.ci=FALSE, encoding = "Windows-1252", file = "../Output/Modelos_regresion/multireg_pob_sep.html")
webshot("multireg_pob_sep.html")
```

### Atribuciones de riqueza

```{r echo=FALSE, results='hide',warning=FALSE, message=FALSE}
data_naomit2019$riq_attclass<-factor(data_naomit2019$riq_attclass)
data_naomit2019$riq_attclass = factor(data_naomit2019$riq_attclass,
                    levels=c("externa","ambivalente","interna"))
frq(data_naomit2019$riq_attclass)

# Set the reference group for riq_attclass to be 1
data_naomit2019$riq_attclass <- relevel(
data_naomit2019$riq_attclass, ref=3)

summary(data_naomit2019)
# Run the model
model10 <- multinom(riq_attclass ~ pmerit + prefmerit + sexo + ESS + nivel_educ, data=data_naomit2019)
model11 <- multinom(riq_attclass ~ pem_inteligencia + pem_ambicion + pem_esfuerzos + 
                 pref_responsabilidad + pref_educacion + pref_trabajo + sexo + ESS + nivel_educ, data=data_naomit2019)
```

```{r echo=FALSE, results='asis',warning=FALSE, message=FALSE}
texreg::screenreg(model10)
```

```{r echo=FALSE, results='asis',warning=FALSE, message=FALSE}
texreg::screenreg(model11)
```

Guardar tablas

```{r echo=FALSE, results='hide',warning=FALSE, message=FALSE}
sjPlot::tab_model(model10, show.ci=FALSE, encoding = "Windows-1252", file = "../Output/Modelos_regresion/multireg_riq_mean.html")
webshot("multireg_riq_mean.html")
```

```{r echo=FALSE, results='hide',warning=FALSE, message=FALSE}
sjPlot::tab_model(model11, show.ci=FALSE, encoding = "Windows-1252", file = "../Output/Modelos_regresion/multireg_riq_sep.html")
webshot("multireg_riq_sep.html")
```




# Regresiones con clases latentes para atribuciones

```{r echo=FALSE, results='hide',warning=FALSE, message=FALSE}
load("../Input/Data_proc/2019/data_predclass_2019.RData")

# Run the ordinal logistic regression model

m1 <- polr(pred_atribuciones_ord ~ sexo + ESS + nivel_educ, data=data_predclass_2019)
m2 <- polr(pred_atribuciones_ord ~ percep_inteligencia + percep_esfuerzos, data=data_predclass_2019)
m3 <- polr(pred_atribuciones_ord ~ pref_responsabilidad + pref_educacion + pref_trabajo, data=data_predclass_2019)
m4 <- polr(pred_atribuciones_ord ~ percep_inteligencia + percep_esfuerzos + 
                 pref_responsabilidad + pref_educacion + pref_trabajo + sexo + ESS + nivel_educ, data=data_predclass_2019)

m5 <- polr(pred_atribuciones ~ pem_inteligencia + pem_esfuerzos + 
                 pref_responsabilidad + pref_educacion + pref_trabajo + sexo + ESS + nivel_educ, data=proc_data)

m6 <- polr(pred_atribuciones ~  dico_esfuerzo + dico_inteligencia + + dico_pref_responsabilidad + dico_pref_educacion + dico_pref_trabajo + sexo + ESS + nivel_educ + año, data=proc_data)
```

```{r echo=FALSE, results='asis',warning=FALSE, message=FALSE}
texreg::screenreg(list(m1,m2,m3,m4))
```
